臺灣桃園地方法院民事判決　　　　　　　 95年度訴字第183號
原　　　告　己○○
　　　　　　丁○○
　　　　　　庚○○
　　　　　　戊○○
上四人
訴訟代理人　彭成青律師
被　　　告　東和加油站企業有限公司
法定代理人　甲○○
訴訟代理人　蔡文燦律師
　　　　　　黃欣欣律師
複　代理人　乙○○
上列當事人間請求拆屋還地等事件，於民國96年4 月24日辯論終
結，本院判決如下：
    主  文
被告應將坐落於桃園縣平鎮市○○段東勢小段第604 地號土地上
，如附圖所示Ｂ部分（面積105 平方公尺）之地上物拆除，並將
該土地返還原告。
被告應給付原告新台幣伍萬伍仟佰零貳元，及自民國九十五年
一月二十四日起至拆除上開地上之日止，按月給付原告新台幣壹
仟零玖拾貳元。
原告其餘之訴駁回。
訴訟費用由被告負擔分十之九，餘由原告負擔。
    事  實
甲、原告方面：
壹、聲明：
一、如主文第1 項所示。
二、被告應給付原告新台幣（下同）92,169元，及自民國95年1
    月24日起至返還前開占用土地之日止，按月給付原告1,820
    元。
貳、陳述：
一、緣坐落於桃園縣平鎮市○○段東勢小段第604 地號土地（下
    稱系爭土地）為原告4 人所共有，卻遭被告無權占用如附圖
    所示B 部分（面積105 平方公尺），並於其上搭建地上物及
    設置油槽使用，致原告等人無法使用系爭土地，雖屢經催討
    ，被告均置之不理。
二、又被告無權占用原告系爭604 地號土地，業經平鎮地政事務
    所複丈測量確定，且被告對於占用之事實亦不否認，僅提出
    切結書主張當初係雙方交換土地使用，而非無權占用。惟依
    該切結書之記載，係雙方約定依當時地政機關所釘製之地樁
    ，在靠近東西快速道路的地樁向被告所有之與系爭土地同段
    之603 地號土地（下稱被告603 地號土地）退縮1.06公尺後
    ，再和靠近金陵路之地樁拉起一直線，將此條直線以北屬於
    被告所有之土地，與直線以南屬於原告所有系爭土地之部分
    ，彼此交換使用。嗣後，被告就以上述切結書所約定之直線
    為界，在其所有之系爭603 地號土地上興建加油站。詎料，
    上述切結書所依據之地樁經地政機關重新測量後，發現地樁
    所訂製之位置錯誤，並非位於正確之地界上，而係全部位於
    原告所有之系爭土地上，亦即切結書所約定彼此交換使用之
    土地，皆屬於原告所有之系爭土地，則被告依該切結書之約
    定，應交予原告使用之土地，已陷於自始客觀不能之給付，
    則依民法第246 條第1 項之規定，該契約自為無效。
三、又縱認被告依切結書之約定所應負之給付義務陷於全部給付
    不能之事由係因地政機關訂製地樁錯誤所導致，不可歸責於
    雙方當事人而無民法第246 條第1 項之適用，惟民法第225
    條第1 項規定：「因不可歸責於債務人之事由，致給付不能
    者，債務人免給付義務。」該條文所稱給付不能，係指包含
    主觀不能與客觀不能。又民法第266 條第1 項復規定：「因
    不可歸責於雙方當事人之事由，致一方之給付全部不能者，
    他方免為對待給付之義務。」則原告亦免為對待給付之義務
    ，兩造間之土地交換使用關係，自應當然從此消滅，最高法
    院83年台上字第2635號判決同此意旨。
四、被告仍占用原告所有之系爭土地，即屬無權占用，而所謂無
    權占有乃指無正當權源而占有其物而言，其原因發生如何、
    期間長短、占有人善意惡意、有無過失，均在所不問，被告
    既無正當使用權源，原告自可本於所有物返還請求權向被告
    請求返還無權占用原告所有之土地。
五、又無權占有他人土地可獲得相當於租金之利益，為社會通常
    之觀念，最高法院著有61年台上字第1695號判例可資參照。
    本件被告無權占用系爭土地，致原告等對之無法使用收益，
    被告顯屬無法律上之原因而受利益致原告等受有損害，原告
    自得依民法第179 條之規定，請求被告返還起訴前5 年即自
    90年1 月24日起至返還土地之日止相當於租金之不當得利。
    系爭土地於89年7 月及93年1 月申報地價分別為每平方公尺
    1,528 元及2,080 元，不當得利期間分別自90年1 月24日起
    至92年12月31日止，共35個月8 天即35.26 個月、93年1 月
    1 日起至95年1 月23日止，共24個月23天即24.74 個月。又
    原告遭佔用面積為105 平方公尺，故被告應返還不當得利金
    額共計92,169元【（105*1528*10%÷12*35.26）+(105*2080
    *10%÷12*24.74)=92169 】，及自95年1 月24日起至返還土
    地之日止，按月給付1,820 元（105*1820*10%÷12=1820）
    。
參、證據：提出土地登記謄本、地籍圖騰本各1 份為證。
乙、被告方面：
壹、聲明：原告之訴駁回。
貳、陳述：
一、緣被告於88年間為在其所有之被告603 地號土地開設加油站
    ，88年3 月3 日向中壢地政事務所申請就被告603 地號土地
    及相鄰之系爭土地辦理鑑界，為土地完整使用之便，而與原
    告約明取直地界交換零星土地使用，乃約定建築地界以靠金
    陵路地樁即如複丈成果圖所示D 點，向南方退縮1.06公尺，
    經過複丈圖所示之C 點，連成一直線，往西北方向、東西向
    快速道路地樁位置延伸，與地籍線產生之零星土地，即為兩
    造約定交換使用之土地。
二、詎時逾6 年，原告迄今始無端主張被告無權占用其土地，令
    人不解，而被告於建築加油站時，為免侵害原告權益，確已
    依照平鎮地政事務所鑑定之界址及原告同意之範圍興築加油
    站，縱當時之測量之結果有誤，乃原告是否對地政事務所主
    張國家賠償責任之問題爾，實不應令善意信賴測量結果之被
    告蒙受拆除建物之不利益。
三、又原告所稱依最高法院83年台上字第2635號判決意旨，兩造
    之交換土地使用契約因不可歸責於雙方當事人之事由，致全
    部給付陷於不能，依民法第225 條第1 項及第266 條第1 項
    規定，兩造之交換土地使用契約應從此消滅等語。惟原告引
    用前開最高法院判決係有關當事人間互相約定交換土地興築
    建物使用，本件則為兩造約定「建築地界」，僅被告一方有
    興築建物使用情事，原告則無此需要，僅為取直建築界線，
    附帶同意「交換使用」因取直建築地界而產生之「零星土地
    」，約定交換使用土地之目的並非「互為租賃」，應解為土
    地之使用借貸，有別於前開裁判內容，系爭土地之使用借貸
    契約既未終止，被告之加油站仍興築其上繼續營業中，使用
    目的猶在，原告主張拆無屋還地顯然無據。
四、再依平鎮地政事務所95年4 月27日複丈成果圖所示，被告加
    油站占用系爭土地之面積雖有105 平方公尺，而系爭土地95
    年1 月之公告現值為10,480元，顯見被告占用系爭土地之價
    值約1,100,400 元，倘令被告需拆除加油站及連同地下油管
    時，被告之設備損失恐逾600 萬元（不包含營業損失），而
    加油站之設置，非僅只商業獲利，亦有助於地方之繁盛及交
    通便利，倘逕為拆除，之於國家社會之損失非同小可，參諸
    最高法院71年台上字第737 號判例意旨，倘任原告行使其權
    利，而獲得利益有限，他人及國家社會所受之損失甚大者，
    非不得視為原告以損害他人為主要目的。
參、證據：提出土地登記謄本、平鎮地政事務所土地複丈成果圖
    、切結書各1 份為證。
丙、本院依職權會同桃園縣平鎮地政事務所至現場履勘並繪製複
    丈成果圖。
    理  由
甲、程序方面：
    按訴狀送達後，原告不得將原訴變更或追加他訴，但擴張或
    減縮應受判決事項之聲明者，不在此限，民事訴訟法第255
    條第1 項但書第3 款定有明文。本件原告起訴時，訴之聲明
    第2 項原請求：被告應給付原告144,838 元，及自95年1 月
    24日起至返還前開占用系爭土地之日止，按月給付原告2,86
    0 元等語。嗣於96年4 月24日言詞辯論程序中，變更上開請
    求為：被告應給付原告92,169元，及自95年1 月24日起至返
    還前開占用系爭土地之日止，按月給付原告新台幣1,820 元
    等語，核屬減縮應受判決事項之聲明，與上開規定尚無不符
    ，應予准許。
乙、實體方面：
一、原告主張：系爭土地為伊4 人所共有，遭被告於其上興建加
    油站等地上物而占用如附圖所示B 部分土地（面積105 平方
    公尺）之事實，業據提出與伊所述相符之土地登記謄本為證
    （見本院卷第6 頁），且為被告所不爭執，復經本院於95年
    4 月27日履勘現場，並囑託桃園縣平鎮地政事務所人員測量
    ，製有勘驗筆錄及土地複丈成果圖（見本院卷第32-35 、10
    4 、105 頁）在卷可稽，堪信為真正。
二、原告進而主張：被告係無權占有系爭土地等語，然為被告所
    否認，並辯以前詞。經查：
  (一)按當事人主張有利於己之事實者，就其事實有舉證之責任，
    民事訴訟法第277 條前段定有明文。又以無權占有為原因，
    請求返還所有物之訴，被告對原告就其物有所有權存在之事
    實無爭執，而僅以非無權占有為抗辯者，原告於被告無權占
    有之事實，無舉證責任。被告應就其取得占有，係有正當權
    源之事實證明之。如不能證明，則應認原告之請求為有理由
    ，最高法院著有92年度台上字第312 號判決可供參考。本件
    系爭土地為原告所有，既為被告所不爭執，僅抗辯其非無權
    占有使用系爭土地，被告自應就其占有使用系爭土地係有正
    當權源之事實，負舉證責任。
  (二)本件被告辯稱其非無權占有系爭土地，無非是以兩造間於88
    年5 月22日定有切結書，約定因系爭土地與被告603 地號土
    地間地籍線非平直，為土地完整使用之便，乃於兩筆土地間
    ，取一直線，就所形成之零星土地交換使用，是基於該切結
    書，其自係有權使用系爭土地中如附圖所示B 部分之土地為
    由。原告4 人固不否認共同授權父親即訴外人丙○○與被告
    簽立上開切結書之事實（見本院卷第134 頁），惟以上開切
    結書所指之地椿，經嗣後鑑界結果，發現都在系爭土地內，
    故被告就其應負交換土地予伊之對待給付義務陷於給付不能
    ，主張上開切結書無效，伊亦因而免為給付等語，而否認被
    告上開所辯。查：
  1.兩造簽立上開切結書之緣由，依其所載：「…甲（即被告）
    、乙（即原告）方建築地界約定靠金陵路地椿起到面臨東西
    快速道路地椿向甲方退縮壹點零陸公尺（1.06公尺）點起拉
    直線為雙方約定建築地界，其零星土地互為甲乙雙方交換。
    …」等語，及證人丙○○於本院證稱：簽切結書是為交換土
    地使用等語，併原告就此之主張（見本院卷第18、63、66頁
    ），可知被告前開辯稱：兩造就所取直線與原地籍線所形成
    之零星土地交換使用等語（見本院卷第14頁），應係事實，
    堪予認定。故被告嗣又改稱：系爭土地與被告603 地號土地
    ，僅被告興建加油站使用，原告則無此需要，而上開切結書
    又載明係約定「建築地界」，是兩造之真意在於就系爭土地
    被告占用部分成立使用借貸關係云云，不僅與其伊始之答辯
    相違，亦與上開切結書明確之約定不符，復未據被告就其與
    原告針對系爭土地成立使用借貸關係乙節再為舉證以實其說
    ，是被告此部分所辯，顯無可採。進而言之，交換土地使用
    契約既係兩造互以提供自己土地之使用利益作為使用他方土
    地之對價，即非無償使用，自無相互就對造交換之土地成立
    使用借貸關係之餘地，而應認係互就對方所提供之土地成立
    租賃關係。至於成立該租賃關係後，取得土地之人是否確有
    使用土地，要與其法律關係之定性無涉，僅關乎其如何行使
    權利爾，是被告另辯稱：原告於與其交換土地後，並未使用
    土地以建築，應非成立租賃關係云云，要無可採。再者，該
    2 租賃關係依其訂立方式及目的，應認具有聯立契約之性質
    ，如其一有無效或得撤銷等情形，另一租賃關係亦同其命運
    ，亦可認定，如此始能符合當事人交換土地使用之目的，併
    予敘明。
  2.原告雖主張：兩造係依照當時地政機關所釘製之地椿而定立
    上開切結書，約定交換土地使用，嗣後經重新測量始知該地
    椿竟位於伊所有之土地上等語，然關於兩造以上開切結書所
    約定交換土地使用，原應以何為界乙節，依被告辯稱：如附
    圖所示之D 、C 點即分別為切結書所指之靠金陵路、面臨東
    西向快速道路之地椿等語，並以該D 點向被告603 地號土地
    退縮1.06公尺，再經該C 點連成一直線，往西北方向、東西
    向快速道路地樁位置延伸，與地籍線產生之零星土地，即為
    兩造交換使用之土地等語（見本院卷第116 頁）。惟查，被
    告上開所述靠金陵路地椿退縮1.06公尺部分，不僅與上開切
    結書所載：「面臨東西快速道路地椿向甲方退縮壹點零陸公
    尺（1.06公尺）」等語不符，且被告曾辯稱：係於88年1 月
    11日申請鑑界，而依鑑定之界址與原告同意範圍興築加油站
    等語（見本院卷第14頁），惟對照其所提出之平鎮地政事務
    所88年土地複丈成果圖（見本院卷第17頁），鑑界後所立之
    3 個塑膠界標分別位於被告603 地號土地之3 個頂點，而非
    如本院於現場履勘時所見如附圖所示C 點之水泥地椿係位於
    系爭土地之中，不僅不臨東西向快速道路，而係於該快速道
    路與金陵路之間，亦非位於土地交界處，又該D 點於現場履
    勘時並未發現，而係由證人丙○○憑記憶指出，並表示：地
    椿就位於加油站地基的邊上等語（見本院卷第33頁）。再者
    ，兩點均位在系爭土地內，兩造無從依此交換土地使用，因
    此，本院尚不能採信被告所辯：如附圖所示C 、D 點即為兩
    造以上開切結書所欲約定之交換土地之依據云云屬實。反之
    ，原告主張：如附圖所示E 、F 點即為上開切結書所欲約定
    之點，並以如附圖所示F 點向南即被告603 地號土地方退縮
    1.06公尺等語，符合上開88年之複丈成果圖所示系爭土地、
    被告603 地號土地間之地籍線於向西（東西向快速快道路方
    ）延伸之際，自約屬中間位置開始略向北偏而不呈一直線，
    如自該點向南退縮1.06公尺取一點，再與如附圖所示如附圖
    所示E 點相連即可取一直線，而使兩造可得交換土地，又該
    兩點均與88年複丈成果圖所示之界標般均為被告603 地號土
    地之頂點之情，應較為可採。然而，依上開切結書之文義，
    顯見兩造係以業已存在之地椿即如附圖所示C 、D 兩點而約
    定交換土地之範圍，並可由如附圖所示C 、D 點均位於被告
    興築加油站基地之邊界上，而被告之土地使用未逾如附圖所
    示C 、D 點之連線，原告過往亦未表示異議，直至94年間聲
    請複丈土地（見本院卷第8 頁），始知如附圖所示C 、D 點
    均在系爭土地內，而由被告占用伊之土地之情，及證人丙○
    ○仍能於現場指出現已不存在之如附圖所示D 點等情可獲佐
    證，是原告主張兩造係依當時地政機關所釘製之地椿而定立
    上開切結書，約定交換土地使用等語，堪予採信。因此，兩
    造既係以當時現實存在之地椿即如附圖所示C 、D 點而明確
    約定交換土地之範圍，意思表示明確，本院自無再行解釋當
    事人真意而認兩造係依如附圖所示E 、F 兩點為交換土地範
    圍依據之餘地。綜上可知，兩造簽立上開切結書，其地椿如
    依兩造原意原應立於如附圖所示E 、F 點，而為土地交換使
    用，惟或因測量錯誤或因他故，致立椿如附圖所示C 、D 兩
    點，而成為兩造契約（切結書）定立及履行所依循之方式，
    亦堪認定。
  3.次按，以不能之給付為契約標的者，其契約為無效。民法第
    246 條前段定有明文。又按，當事人約定運輸國際間之買賣
    標的物，因訂約後輸入國之法令變更其物禁止輸入時，亦屬
    因不可歸責於雙方當事人之事由，致給付不能之一種情形，
    依民法第225 條第1 項、第266 條第1 項、第2 項之規定，
    出賣人免其以出賣物輸入於禁止輸入國交付買受人之義務，
    買受人亦免其支付價金於出賣人之義務，其已支付部分得依
    關於不當得利之規定請求返還，其買賣關係即當然從此消滅
    ，自無待於解除。又契約所約定之給付能否給付，應以契約
    成立時決之。若斯時所約定之給付已屬不能，縱嗣後該不能
    之情形得以除去，亦不得謂契約非以不能給付為標的（民法
    第246 條第1 項但書、第2 項之約定，其契約依法仍為有效
    除外）。再民法第246 條第1 項前段規定，以不能之給付為
    契約之標的者，其契約為無效，所稱不能之給付，係指依社
    會通常觀念，債務人應為之給付，自始不能依債務本旨實現
    之謂。最高法院分別著有44年台上字第383 號判例、86年度
    台上字第507 號、88年度台上字第2023號判決要旨可資參照
    。本件兩造成立上開切結書之目的在於交換土地使用，而定
    約當時，係依據地政機關所釘製於現場之地椿即如附圖所示
    C 、D 點為契約定立之依據，又原告係於嗣後經重新測量始
    知切結書上所稱之地椿均位於伊所有之系爭土地，均業如前
    述，則本件切結書成立時，被告依約所應負提出土地予原告
    使用之義務，因該部分土地係屬原告所有，除原告以外之任
    何人均無從履行，又自上開切結書成立之目的以觀，依社會
    通常觀念，應認要無可能由被告自原告處取得該部分之土地
    再與原告交換，故債務人即被告應為之給付，即屬自始不能
    依債務本旨實現，是上開切結書關於被告出租土地予原告部
    分之契約，既係以不能之給付為契約之標的，其契約自為無
    效，而關於原告出租土地予被告部分之契約，因具聯立契約
    性質之故，亦同歸於無效，自可認定。又本件給付不能之情
    亦查無可歸責於兩造之事由，揆諸上開說明，原告自可免除
    伊提出給付之義務，至於伊於切結書成立當時即已交付予被
    告之土地（見本院卷第135 頁），原告主張依給付不能之法
    律關係，請求被告返還，自屬有據。因此，被告辯稱：其因
    兩造所成立之上開切結書，對於所占用之系爭土地係有正當
    權源云云，要無可採。
  (三)被告復辯稱：其所占用之系爭土地依95年1 月之公告現值10
    ,480 元 計算，其價值約1,100,400 元，如命其拆除加油站
    及地下油管，其設備損失恐逾600 萬元（不包含營業損失）
    ，是原告行使權利應視為以損害他人為主要目的等語。惟按
    ，民法第148 條係規定行使權利，不得以損害他人為主要目
    的，若當事人行使權利，雖足使他人喪失利益，而茍非以損
    害他人為主要目的，即不在該條所定範圍之內。又查權利之
    行使，是否以損害他人為主要目的，應就權利人因權利行使
    所能取得之利益，與他人及國家社會因其權利行使所受之損
    失，比較衡量以定之。倘其權利之行使，自己所得利益極少
    而他人及國家社會所受之損失甚大者，非不得視為以損害他
    人為主要目的，此乃權利社會化之基本內涵所必然之解釋。
    （最高法院45年台上字第105 號、71年台上字第737 號判例
    意旨參照）本件原告請求被告返還系爭土地之訴，係為回復
    自己遭被告無權占用之土地，又原告就所請求返還之土地，
    查無不能利用之情，且該占用部分土地面積達105 平方公尺
    ，依被告自己計算之土地價值亦達110 餘萬元，依社會通念
    ，應可認係為自己之利益而行使，而非以損害他人為主要目
    的，且經衡量結果，亦不能認原告所得利益極少而他人及國
    家社會所受之損失甚大，是被告辯稱：本件原告請求返還土
    地係屬權利濫用，並以損害他人為主要目的云云，亦無可採
    。
三、再按，所有人對於無權占有或侵奪其所有物者，得請求返還
    之。對於妨害其所有權者，得請求除去之。有妨害其所有權
    之虞者，得請求防止之。民法第767 條定有明文。本件被告
    既未能證明其就系爭土地有何占有使用之正當權源，則原告
    主張被告於其上搭建加油站、油管等地上物係為無權占有等
    語，自屬可採，原告並依上開規定，請求被告拆除上開地上
    物及返還占用之土地，亦屬有據。
四、復按，無法律上之原因而受有利益，致他人受損害者，應返
    還其利益，民法第179 條第1 項前段定有明文。又無權占有
    他人土地，可能獲得相當於租金之利益為社會通常之觀念，
    是被上訴人抗辯其占有系爭土地所得之利益，僅相當於法定
    最高限額租金之數額，尚屬可採。租金之請求權，因5 年不
    行使而消滅…，其他無租金關係之賠償，名稱雖與租金異，
    然實質上仍為使用土地之代價，不因其契約…或未成立，而
    謂其時效之計算應有不同。最高法院61年台上字第1695號及
    49年台上字第1730號判例可資參照。查本件被告自88年上開
    切結書成立後即已占用系爭土地如附圖所示B 部分之土地，
    此為兩造所不爭執（見本院卷第135 頁），是原告僅請求被
    告返還自本件起訴之日即95年1 月24日前回溯5 年即90年1
    月24日起至95年1 月23日止，及自起訴之日起至被告拆除上
    開地上物而返還上開土地之日止，按月計付之相當於租金之
    不當得利，自屬有據。
五、末按，城市地方房屋之租金，以不超過土地及其建築物申報
    總價額年息10% 為限。此規定於租用基地建築房屋者，準用
    之。所謂土地總價額，係以法定地價為準，而法定地價係土
    地所有人依土地法規定所申報之地價，在平均地權條例施行
    區域，係指土地所有權人於地政機關舉辦規定地價或重新規
    定地價時之公告申報期間內自行申報之地價，如土地所有權
    人未於公告期間申報地價者，以公告地價80% 為其申報地價
    。亦有土地法第97條第1 項、第105 條、第148 條、同法施
    行法第25條及平均地權條例第16條可資參照。且基地租金之
    數額，除以基地申報地價為基礎外，尚須斟酌基地之位置，
    工商業繁榮之程度，承租人利用基地之經濟價值及所受利益
    等項，並與鄰地租金相比較，以為決定，並非必達申報總地
    價年息10% 最高額，並有最高法院68年度台上字第3071號判
    例可資參照。可知法律上就土地租金之範圍已有最高限額之
    規定，除當事人另有約定外，自應受上開法律條文規定限制
    ，以定其租金之最高限額。經查，系爭土地自89年7 月起至
    93年1 月以前之申報地價為每平方公尺1,528 元，自93年1
    月起迄今則為每平方公尺2,080 元，有原告所提出之系爭土
    地地價第一類謄本在卷可考（見本院卷第9 頁），另參照前
    開土地法規及判例意旨，本院斟酌系爭土地坐落於桃園縣平
    鎮市，地目為建，被告於其上所建之地上物為加油站，位於
    東西向快速道路及金陵路夾角之三角形頂端，地處交岔路口
    ，週邊除兩座加油站及簡易檳榔攤外，未有住宅及明顯商業
    活動等情，亦有前述之勘驗筆錄在卷可參，及原告所提供之
    現場相片在卷可佐（見本院卷第42-47 頁），審酌上開各情
    ，因認原告請求被告給付相當於租金之不當得利，應按其無
    權占有系爭土地面積之申報總價之年息6%為適當。因此，原
    告所得請求被告返還自90年1 月24日起至95年1 月23日止，
    相當於租金之不當得利金額即為55,302元｛計算式：105*15
    28*6% ÷35.26 （月）+105*2080*6%÷12*24.74=55302，小
    數點以下四捨五入｝，另自95年1 月24日起至被告拆除上開
    地上物而返還上開土地之日止，被告應按月返還相當於租金
    之不當得利金額則為1,092 元（計算式：105*2080*6% ÷12
    =1092）。
六、從而，原告本於物上請求權及不當得利之法律關係，請求被
    告將坐落系爭土地如附圖所示B 部分（面積105 平方公尺）
    之地上物拆除，並將土地返還於原告，另給付原告55,302元
    及自95年1 月24日起至拆除上開地上之日止，按月給付原告
    1,092 元，為有理由，應予准許，逾此範圍之請求為無理由
    ，應予駁回。
七、本件事證已臻明確，兩造其餘之主張、陳述及所提之證據資
    料，核與判決結果無何影響，爰不一一論述，附此敘明。
八、據上論結，本件原告之訴為一部有理由、一部無理由，依民
    事訴訟法第79條，判決如主文。
中　　華　　民　　國　　96　　年　　5 　　月　　22　　日
                  民事第二庭    法　官　范明達
以上正本係照原本作成
如對本判決上訴，須於判決送達後20日內向本院提出上訴狀
中　　華　　民　　國　　96　　年　　5 　　月　　22　　日
                                書記官  江世亨
